【裁判字號】    92,訴,214
【裁判日期】    920522
【裁判案由】    毒品危害防制條例
【裁判全文】
臺灣嘉義地方法院刑事判決                          九十二年度訴字第二一四號
    公  訴  人  臺灣嘉義地方法院檢察署檢察官
    被      告  甲○○
右列被告因毒品危害防制條例案件，經檢察官提起公訴（九十二年度毒偵緝字第四六
、四七號），本院判決如左：
    主  文
甲○○連續施用第一級毒品，處有期徒刑壹年；又連續施用第二級毒品，處有期徒刑
柒月；應執行有期徒刑壹年陸月。
    事  實
一、甲○○前因施用毒品案件，經本院九十年度毒聲字第四二七號裁定送勒戒處所觀
    察、勒戒後，認無繼續施用毒品之傾向，由臺灣嘉義地方法院檢察署檢察官於民
    國九十年五月四日以九十年度毒偵字第四五八號不起訴處分確定；復因施用毒品
    案件，經本院九十年度毒聲字第一二二六號裁定送勒戒處所觀察、勒戒後，因有
    繼續施用毒品之傾向，由臺灣嘉義地方法院檢察署檢察官向本院提起公訴並聲請
    強制戒治，復經本院九十一年度訴字第一三○號判處有期徒刑一年四月，九十一
    年六月二十七日確定，又經本院九十一年度毒聲字第一四六號裁定令入戒治處所
    施以強制戒治一年，強制戒治滿三月後，因無繼續戒治之必要，再經本院九十一
    年度毒聲字第六六七號裁定停止戒治，所餘戒治期間付護管束，期間自九十一年
    十月十一日起至九十二年三月三日止，後經本院九十二年度毒聲字第一○三號裁
    定撤銷停止戒治及保護管束，所餘期間令入戒治處所施以強制戒治。詎仍不知悔
    改，基於概括之犯意，自九十一年十二月間某日起至九十二年三月間某日止，在
    嘉義縣東石鄉龍港村港墘厝七十八號住處，以針筒注射方式施用不詳數量之第一
    級毒品海洛因多次，平均每一至二日即施用一次，所使用之針筒於施用毒品後均
    丟棄；又另行基於概括之犯意，自九十一年十二月間某日起至九十二年三月間某
    日，在嘉義縣東石鄉龍港村港墘厝七十八號住處，將不詳數量之第二級毒品安非
    他命置於玻璃球內，復點火施用毒品達二次之多（起訴書誤載為每日施用一次）
    ，所使用之玻璃球於施用毒品後均丟棄。嗣於九十一年十二月五日上午九時十三
    分許、九十一年十二月十二日上午八時五十五分許，分別經臺灣嘉義地方法院檢
  察署觀護人室採集尿液送驗，呈現嗎啡或安非他命陽性反應，始悉上情。
二、案經臺灣嘉義地方法院檢察署檢察官自動檢舉偵查起訴。
    理  由
一、訊據被告甲○○對於右揭犯罪事實均坦承不諱（本院卷第二十九頁第三十一頁審
    判筆錄），被告之尿液分別於九十一年十二月五日上午九時十三分許、同年十二
    月十二日上午八時五十五分許，分別經臺灣嘉義地方法院檢察署觀護人室採集送
    驗，結果呈現嗎啡或安非他命陽性反應，有卷附之台灣檢驗科技股份有限公司濫
    用藥物尿液檢驗報告、長榮大學確認報告各一份在卷可稽（九十二年度毒偵字第
    二號卷第四頁，九十二年度毒偵字第九一號卷第四頁）。另被告前因施用毒品案
    件，經本院九十年度毒聲字第四二七號裁定送勒戒處所觀察、勒戒後，認無繼續
    施用毒品之傾向，由臺灣嘉義地方法院檢察署檢察官於九十年五月四日以九十年
    度毒偵字第四五八號為不起訴處分確定；復因施用毒品案件，經本院九十年度毒
    聲字第一二二六號裁定送勒戒處所觀察、勒戒後，因有繼續施用毒品之傾向，由
    臺灣嘉義地方法院檢察署檢察官向本院提起公訴並聲請強制戒治，復經本院九十
    一年度訴字第一三○號判處有期徒刑一年四月，九十一年六月二十七日確定，又
    經本院九十一年度毒聲字第一四六號裁定令入戒治處所施以強制戒治一年，強制
    戒治滿三月後，因無繼續戒治之必要，再經本院九十一年度毒聲字第六六七號裁
    定停止戒治，所餘戒治期間付護管束，期間自九十一年十月十一日起至九十二年
    三月三日止，後經本院九十二年度毒聲字第一○三號裁定撤銷停止戒治及保護管
    束，所餘期間令入戒治處所施以強制戒治等情，均有卷附之本院九十一年度訴字
    第一三○號判決、九十一年度毒聲字第一六四號裁定、九十一年度毒聲字第六六
    七號裁定、九十二年度毒聲字第一○三號裁定、臺灣嘉義地方法院檢察署九十一
    年度執字第一八六三號執行卷面等足考（本卷第二十二頁、第三十二頁至第三十
    九頁）。是被告前開自白與事實相符，事證明確，其犯行堪以認定。
二、按海洛因、安非他命係毒品危害防制條例第二條第二項第一、二款所定之第一、
    二級毒品。被告前因多次施用毒品案件，復為檢察官為不起訴處分確定及本院判
    處罪刑確定在案，再犯本件施用第一、二級毒品之犯行。核其所為，係分別犯毒
    品危害防制條例第十條第一項之施用第一級毒品罪、第十條第二項之施用第二級
    毒品罪。其施用第一、二級毒品前後持有第一、二級毒品之低度行為，應分別為
    施用第一、二級毒品之高度行為所吸收，不另論罪。又被告先後施用第一級毒品
    、先後施用第二級毒品犯行，均時間緊接，方法雷同，所犯係構成要件相同之罪
    名，顯係基於概括犯意為之，皆為連續犯，應各依刑法第五十六條論以一罪，並
    加重其刑。前開連續施用第一級毒品、連續施用第二級毒品二罪間，犯意各別，
    行為互異，犯罪構成要件亦不同，應分論併罰。爰審酌被告前曾於八十年間因肅
    清煙毒條例案件，經本院八十年度訴字第一三一號判處有期徒刑三年九月確定，
    八十三年九月七日執行完畢；八十三年間因重利案件，經臺灣高雄地方法院八十
    四年度訴字第一六七號判處有期徒刑一年六月確定，八十六年十月十四日執行完
    畢；九十年間因毒品危害防制條例案件，經本院九十一年度訴字第一三○號判處
    有期徒刑一年四月確定，尚未執行，有臺灣嘉義地方法院檢察署刑案資料查註紀
    錄表、臺灣高等法院被告全國前案紀錄表各一份附卷足憑（九十二年度毒偵緝字
    第四六號卷第十六頁至第二十一頁，本院卷第十頁至第十九頁），素行不佳，前
    曾施用毒品，經不起訴處分確定，復據判處罪刑確定後，猶不思悔改，再度施用
    毒品，顯乏禁絕毒害之決心，犯罪之動機、目的、方法，坦認犯罪之態度等一切
    情狀，量處如主文所示之刑，並定其應執行之刑，以示懲儆。
據上論斷，應依刑事訴訟法第二百九十九條第一項前段，毒品危害防制條例第十條第
一項、第二項，刑法第十一條前段、第五十六條、第五十一條第五款，判決如主文。
本案經檢察官周欣潔到庭執行職務。
中      華      民      國    九十二    年      五      月    二十二    日
                                  臺灣嘉義地方法院刑事第二庭
                                      法  官  張  道  周
右正本證明與原本無異。
如不服本判決，應於判決送達後十日內向本院提出上訴狀( 應附繕本 )。告訴人或被
害人如對於本判決不服者，應具備理由請求檢察官上訴，其上訴期間之計算係以檢察
官收受判決正本之日期為準。
中      華      民      國    九十二    年      五      月    二十二    日
                                      書記官  王  佩  湘
附錄本判決論罪法條全文：
毒品危害防制條例第十條第一項、第二項
施用第一級毒品者，處六月以上五年以下有期徒刑。
施用第二級毒品者，處三年以下有期徒刑。


司法院資訊處製作；財團法人民間司法改革基金會備份。
